臺灣臺南地方法院刑事判決　　　　　　　　　　　　　九十一年度交易字第七三號
　　公　訴　人　臺灣台南地方法院檢察署檢察官
　　被　　　告　甲○○
右列被告因過失傷害案件，經檢察官提起公訴（九十年度偵字第一二七八三號），本
院判決如左：
    主  文
甲○○從事業務之人，因業務上之過失傷害人，處拘役貳拾日，如易科罰金，以參佰
元折算壹日。
    事  實
一、甲○○以載運貨品為業，係從事駕駛業務之人，於民國九十年十月三日上午十時
    三十分許，駕駛車牌號碼七Ｊ－四三四○號自用小貨車，在台南市○區○○路二
    段八十二號與八十六號間路邊停車，搬運礦泉水至八十二號之歐聯百貨生活館，
    搬運完畢後，駕車自路邊，由南往北方向起駛至九十號「和興蔘藥行」前時，理
    應注意汽車起步前應顯示方向燈，注意前後左右有無障礙或車輛行人，並應讓行
    進中之車輛優先通行之規定，而依當時天候晴、日間自然光線充足、柏油路面、
    路面乾燥、無缺陷、道路上未有任何障礙物、視距復屬良好等情形以觀，客觀上
    亦無不能注意之情事，其竟疏於注意起步前未打方向燈，未注意左後方有車輛通
    行即貿然起步。適同一時地乙○○騎乘車號ＮＫＪ－七七八號重型機車，沿同向
    左後方而來，見狀避剎不及，其機車之右手把處與甲○○小客車之左側車身處擦
    撞而倒地，乙○○因之受有「臉部、膝挫擦傷合併左膝皮下血腫」等傷害。甲○
    ○因不知情，而逕將車輛駛離現場，後經乙○○記下甲○○之車號報警處理查獲
    上情。
二、案經乙○○訴由台南市警察局第六分局報請臺灣臺南地方法院檢察署檢察官偵查
    起訴。
    理  由
一、訊據被告甲○○對於右述時、地，駕車由前開路段路邊起步及撞及告訴人乙○○
    導致告訴人受有如事實欄所載傷害之事實並不爭執。
二、經查：被告所為前開犯罪事實，業據告訴人於警訊時及偵審中指訴甚詳，證人歐
    聯五金百貨生活館之店員莊文樹與和興蔘藥行之外務員丙○○到庭證述屬實，且
    有台南市警察局第六分局製作之道路交通事故調查報告表一紙及交通事故蒐證照
    片九張在卷足憑，又告訴人因本件車禍而受有如事實欄所載等傷害，復有李外科
    診所九十年十月四日出具之診斷證明一份存卷可參。
三、汽車起步前應顯示方向燈，注意前後左右有無障礙或車輛行人，並應禮讓行進中
    之車輛行人優先通行，道路交通管理處罰條例第八十九條第一項第六款，定有明
    文。經查：被告駕車起步未顯示方向燈之事實，業據告訴人指訴歷歷，且據被告
    於警訊中坦承不諱，被告雖辯稱其向左後方看有一垃圾車擋在後方所以未看到告
    訴人騎機車駛來云云，然此為告訴人所否認，指稱並無垃圾車在被告小貨車後方
    擋住其視線等語，況如被告所辯屬實則告訴人之機車亦將為該垃圾車所阻擋，被
    告亦無撞及告訴人之可能，顯見被告起步時疏未注意左後方車輛。次查：本件被
    告駕車於道路上行駛，本應注意上開道路交通安全規則，而案發當時，天候晴、
    日間自然光線充足、柏油路面、路面乾燥、無缺陷、道路上未有任何障礙物、視
    距復屬良好等情形以觀，復有台南市○○○道路交通事故調查報告表載明可考，
    據此判斷，客觀上亦無不能注意之情事，其竟疏於注意車前狀況，貿然行駛，致
    與告訴人所騎乘之機車相撞，是被告之駕駛行為，顯有過失。
四、又查：告訴人自警訊時起即陳稱其車速約為三十公里，而肇事現場又無機車倒地
    後之刮地痕，足認告訴人遭撞及時車速不快，而肇事現場最高限速為每小時五十
    公里，顯見告訴人行駛時並未超速。又二車之撞擊點係告訴人機車之右把手及被
    告小貨車之左側中間車身，有本院現場勘驗筆錄及現場勘驗照片可稽，足認告訴
    人已行駛至被告小貨車左側車身時才遭被告突然起步撞及，足認告訴人確無避剎
    之可能，依此本院認為告訴人騎乘機車並無過失。
五、末查，本件告訴人係因此次車禍而受有如事實欄所載之傷害，故被告之過失駕車
    行為，與告訴人所受之傷害結果間，復具有相當因果關係，是本件事證已甚明確
    ，被告過失傷害之犯行堪予認定。
六、被告甲○○以載運貨品為業，係從事駕駛業務之人，核其所為，係犯刑法第二百
    八十四條第二項前段之業務過失傷害罪。公認意旨認為被告係犯同法第一項前段
    之普通過失傷害罪，尚有未洽，起訴法條應予變更。本院審酌被告之生活狀況、
    品行、智識程度、犯罪所生之危險、被告之過失程度、告訴人所生之損害，及被
    告肇事後，未與告訴人就民事損害賠償事宜，達成和解，本件肇事被告應負全部
    之過失責任，及被告犯後之態度尚非惡劣等一切情狀，量處如主文所示之刑，並
    諭知易科罰金之折算標準，以資懲儆。
據上論斷，應依刑事訴訟法第二百九十九條第一項前段、第三百條，刑法第二百八十
四條第二項前段、第四十一條第一項前段，罰金罰鍰提高標準條例第一條前段、第二
條，判決如主文。
中      華      民      國      九十一      年    六      月    二十    日
                                臺灣臺南地方法院交通法庭
                                    法  官  蔡  直  青
右正本證明與原本無異。
如不服本判決，應於判決送達後十日內向本院提出上訴狀( 應附繕本 )。
                                    書記官  孫  鈴  堯
中      華      民      國      九十一      年    六      月    二十四  日
附錄本案論罪科刑法條全文：
中華民國刑法第二百八十四條第二項
 (業務過失傷害罪)
從事業務之人，因業務上之過失傷害人者，處一年以下有期徒刑、拘役或一千元以下
罰金，致重傷者，處三年以下有期徒刑、拘役或二千元以下罰金。
